臺灣新竹地方法院刑事判決              100年度易字第241號
公  訴  人  臺灣新竹地方法院檢察署檢察官
被      告  孫清雄
上列被告因竊盜案件，經檢察官提起公訴（100 年度偵字第4812
號、第6836號），本院依簡式審判程序判決如下：
    主  文
孫清雄竊盜，處有期徒刑貳月，如易科罰金，以新臺幣壹仟元折
算壹日；又竊盜，處有期徒刑貳月，如易科罰金，以新臺幣壹仟
元折算壹日。應執行有期徒刑月，如易科罰金，以新臺幣壹仟
元折算壹日。
    事  實
一、孫清雄(1)前於民國99年間，因竊盜案件，經本院以99年度竹
    北簡字第191 號判決判處罰金新臺幣（下同）3,000 元；(2)
    又於100 年間，因竊盜案件，經臺灣臺南地方法院以100 年
    度易字第165 號判決判處拘役50日。詎仍不知悔改，(一)竟意
    圖為自己不法之所有，於100 年4 月19日晚上7 時30分許，
    在新竹縣竹北市○○○街○ 段25號旁之土地公廟前，徒手竊
    取屬戴萬田所管領、置於上開土地公廟前桌下之水桶2 只及
    臉盆1 只等物（已發還戴萬田），得手後暫置於土地公廟前
    門柱旁預備搬離之際，適為戴萬田發現乃報警處理；(二)又另
    行起意，並意圖為自己不法之所有，於100 年7 月14日凌晨
    3 時45分許，在新竹市○○路126 號前，徒手竊取彭士鎬所
    有之腳踏車1 輛等物（已發還彭士鎬），得手後供己代步使
    用。嗣於同日凌晨3 時50分許，為警在新竹市○○街與林森
    路口當場逮捕，並扣得上開竊得之腳踏車1 輛，始循線查悉
    上情。
二、案經彭士鎬訴由新竹市警察局第三分局、新竹縣政府警察局
    竹北分局報告臺灣新竹地方法院檢察署檢察官偵查起訴。
    理  由
壹、程序部分：
    本件被告孫清雄所犯非死刑、無期徒刑或最輕本刑有期徒刑
    3 年以上之罪，被告於本院準備程序進行中，就被訴事實均
    為有罪之陳述，經本院認合於刑事訴訟法第273 條之1 第1
    項之規定，裁定進行簡式審判程序，合先敘明。
貳、實體事項：
  一、認定犯罪事實所根據的證據及理由：
      訊據被告孫清雄對上開事實欄一、(一)、(二)部分，於本院準
      備程序及審理時均坦承不諱（參本院卷第19頁至第23頁）
      ，並有下列事證可稽：
（一）事實欄一、(一)部分，業據證人即被害人戴萬田於警詢時證
      述明確（參100 年度偵字第4812號卷第3 頁至第5 頁、第
      40頁至第41頁），並有贓物認領保管單1 紙及現場照片4
      張附卷可憑（參100 年度偵字第4812號卷第10頁、第14頁
      至第15頁）。
（二）事實欄一、(二)部分，業據證人即被害人彭士鎬於警詢時指
      訴綦詳（參100 年度偵字第6836號卷第12頁至第14頁），
      並有新竹市警察局第三分局扣押筆錄、扣押物品目錄表1
      份、贓物認領保管單1 紙及現場照片3 張附卷可憑（參10
      0 年度偵字第6836號卷第15頁至第20頁、第26頁至第27頁
      ）。
（三）綜上，足以認定被告前開自白確與事實相符。是本案事證
      明確，被告犯行均堪認定，應依法論科。
  二、論罪科刑：
（一）按竊盜罪既遂與未遂之區別，應以所竊之物已否移入自己
      權力支配之下為標準，若已將他人財物移歸自己所持，即
      應成立竊盜既遂罪，至其後將已竊得之物遺棄逃逸，仍無
      妨於該罪之成立（最高法院17年上字第509 號判例意旨參
      照）。查本件被告孫清雄於事實欄一、(一)所示時、地行竊
      時，已將原置於土地公廟前桌下之水桶2 只及臉盆1 只等
      物，移置於土地公廟前門柱旁預備搬離乙情，業據證人戴
      萬田於警詢時證述明確（參100 年度偵字第4812號卷第40
      頁），則該水桶2 只及臉盆1 只等物顯已移入被告權力支
      配之下，是其竊盜行為業已既遂甚明。
（二）核被告2 次所為，均係犯刑法第320 條第1 項之竊盜罪。
      又其先後2 次竊盜犯行，犯意各別，行為互殊，應予分論
      併罰。
（三）爰審酌被告前已有2 次竊盜前案紀錄，仍任意以竊盜方式
      侵害他人財產權，實質非難，惟竊得財物之價值非鉅，造
      成被害人之損失不大，亦均已由被害人領回，有上開贓物
      認領保管單2 紙可據，是被害人所受損害已受回復，兼衡
      其犯罪之動機、手段、生活狀況、品行、智識程度為國小
      畢業及犯罪後坦承犯行，態度尚稱良好等一切情狀，認公
      訴人就被告所犯2 次竊盜犯行，各具體求處有期徒刑3 月
      、3 月，尚嫌過重，爰分別量處如主文所示之刑，併諭知
      應執行刑及易科罰金之折算標準，以示懲儆。
據上論斷，應依刑事訴訟法第273 條之1 第1 項、第299 條第1
項前段，第320 條第1 項、第41條第1 項前段、第51條第5 款，
刑法施行法第1 條之1 第1 項、第2 項前段，判決如主文。
本案經檢察官陳建文到庭執行職務。
中    華    民    國    100     年    9   月    30    日
                  刑事第六庭  法  官  王子謙
以上正本證明與原本無異。
如不服本判決應於收受本判決後10日內向本院提出上訴書狀，上
訴書狀應敘述具體理由。上訴書狀未敘述上訴理由者，應於上訴
期間屆滿後20日內補提理由書狀於本院( 均須按他造當事人之人
數附繕本 )「切勿逕送上級法院」。
中    華    民    國   100    年    9     月    30    日
                              書記官  陳弘明
附錄本案論罪科刑法條全文：
刑法第320條
意圖為自己或第三人不法之所有，而竊取他人之動產者，為竊盜
罪，處五年以下有期徒刑、拘役或五百元以下罰金。
意圖為自己或第三人不法之利益，而竊佔他人之不動產者，依前
項之規定處斷。
前二項之未遂犯罰之。